臺灣士林地方法院刑事判決　　　　　 100年度審易字第1312號
公　訴　人　臺灣士林地方法院檢察署檢察官
被　　　告　簡鴻宇
上列被告因竊盜案件，經檢察官提起公訴（99年度偵字第12681
號），被告於本院準備程序中就被訴事實為有罪陳述，經本院裁
定改依簡式程序審理，並判決如下：
    主  文
簡鴻宇犯如附表各編號所示之罪，各處如附表各編號所示之刑。
應執行有期徒刑壹年陸月，扣案之油壓剪、自製破壞工具各壹支
均沒收。
    事  實
一、簡鴻宇前因竊盜案件，經本院以96年度易字第1405號判決判
    處有期徒刑5 月確定，已於民國97年5 月19日易科罰金執行
    完畢。詎其仍不知悔改，各基於意圖為自己不法所有之犯意
    ，各於附表各編號所示之時間，持其所有之客觀上足以為兇
    器使用之油壓剪及自製破壞工具各1 支，踰越設於臺北縣汐
    止市（現改制為新北市汐止區○○○路○ 段275 號南港變電
    所牆垣，並於附表編號1 、2 、6 所示時間，分別竊得3 、
    4 捆電纜線後，各將該電纜線變賣得款約新臺幣4 千元。另
    於附表編號3 至5 所示之時間，均於踰越牆垣入內並著手搜
    尋財物後，各因自覺行為不當而己意中止行竊而不遂。嗣簡
    鴻宇於99年9 月21日凌晨2 時許，復持上揭工具踰越牆垣進
    入上址，未及著手旋遭保全洪進源發現報警處理，而當場扣
    得其所有之前開油壓剪、自製破壞工具各1 支。
二、案經新北市政府警察局大同分局報請臺灣士林地方法院檢察
    署檢察官偵查起訴。
    理  由
一、上揭事實，業據被告簡鴻宇於警詢時、偵查中、本院準備程
    序及審理時迭承不諱（分見偵卷第11至14頁、第43至44頁，
    本院卷第21頁背面、第23頁背面），核與證人即告訴人林國
    泰及證人洪進源於警詢、偵查中之證述情節大致相符（見偵
    卷第15至20頁、第67至70頁），並有搜索扣押筆錄、扣押物
    品目錄表各1 份、扣案物之照片1 張、查獲時之現場照片4
    張、99年9 月17日、99年9 月21日監視器畫面翻拍照片8 張
    及告訴人提出之照片數張在卷可稽（見偵卷第24至27頁、第
    30至36頁及第74至77頁），此外，復有被告所有供本件竊盜
    犯行所用之油壓剪、自製破壞工具各1 支扣案可佐，足認被
    告前開自白與事實相符，足以採信。本件事證明確，被告竊
    盜犯行堪以認定，應依法論科。
二、被告行為後，刑法第321 條已於100 年1 月26日經總統公布
    修正，於同年月28日生效，雖該條第1 項第2 款、第3 款修
    正前、後之規定均相同，然該條之法定刑，修正前並無罰金
    刑部分，修正後增列「得併科新臺幣10萬元以下罰金」之規
    定，經比較新、舊法之結果，被告行為時之舊法對被告較為
    有利，依刑法第2 條第1 項前段之規定，本件自應適用被告
    行為時之規定處斷。
三、按刑法第321 條第1 項第3 款攜帶兇器竊盜罪，係以行為人
    攜帶兇器竊盜為其加重條件，此所謂兇器，其種類並無限制
    ，凡客觀上足對人之生命、身體、安全構成威脅，具有危險
    性之兇器均屬之，且祇須行竊時攜帶此種具有危險性之兇器
    為已足，並不以攜帶之初有行兇之意圖為必要（最高法院79
    年臺上第5253號判例意旨參照）。查，被告所持以行竊之油
    壓剪係金屬材質，有扣案物品照片在卷可查（見偵卷第36頁
    ），又該自製破壞工具既係用以抵壓固定電線，以便被告持
    油壓剪加以裁切乙節，業據被告供明在卷（見偵卷第13頁）
    ，堪認該扣案物質地亦屬堅硬，如持以行兇，依照一般社會
    通念，足以對人之生命、身體產生危害，是該等扣案物自均
    屬兇器無訛，是核被告簡鴻宇所為，就附表編號1 、2 、6
    部分，係犯（100 年1 月26日）修正前刑法第321 條第1 項
    第2 款、第3 款之攜帶兇器踰越牆垣竊盜罪；就附表編號3
    至5 部分，係犯（100 年1 月26日）修正前刑法第321 條第
    2 項、第1 項第2 款、第3 款之攜帶兇器踰越牆垣竊盜未遂
    罪。被告就附表編號3 至5 所示之犯行，均已著手於竊盜犯
    行之實行，均因自覺行為不當而均己意中止下手行竊，均為
    中止犯，爰各依刑法第27條第1 項之規定減輕其刑。又被告
    有如事實欄所載前案犯罪科刑及執行情形，有臺灣高等法院
    被告前案紀錄表在卷可稽，其於有期徒刑執行完畢後5 年內
    ，故意再犯本案有期徒刑以上之各罪，均為累犯，均應依刑
    法第47條第1 項之規定加重其刑，並就附表編號3 至5 部分
    犯行，依法先加後減之。被告所犯前揭6 罪，時間不同，犯
    意各別，行為互殊，自應分論併罰。爰審酌被告犯罪之動機
    、目的、手段，並考量其犯罪所生危害，及犯後坦承犯行之
    態度，兼衡其智識程度、生活狀況等一切情狀，各量處如主
    文所示之刑，並定其應執行刑，以示懲儆。至扣案之油壓剪
    、自製破壞工具各1 支，均係被告所有且供本案竊盜犯行所
    用之物，業據其供明在卷，爰各依刑法第38條第1 項第2款
    之規定，併予宣告沒收。
據上論斷，應依刑事訴訟法第273 條之1 第1 項、第299 條第1
項前段，（100 年1 月26日）修正前刑法第321 條第1 項第2 款
、第3 款、第2 項，刑法第2 條第1 項前段、第27條第1 項、第
47條第1 項、第51條第5 款、第38條第1 項第2 款，判決如主文
。
本案經檢察官許恭仁到庭執行職務。
中    華    民    國   100    年    8     月    19    日
                  刑事第一庭法  官  莊明達
以上正本證明與原本無異。
如不服本判決應於收受判決後10日內向本院提出上訴書狀，並應
敘述具體理由；其未敘述上訴理由者，應於上訴期間屆滿後20日
內向本院補提理由書。
                            書記官  陳麗津
中    華    民    國   100    年    8     月    24    日
附錄本件論罪科刑依據法條全文
（100年1月26日）修正前中華民國刑法第321條：
犯竊盜罪而有左列情形之一者，處6 月以上、5 年以下有期徒刑
：
一、於夜間侵入住宅或有人居住之建築物、船艦或隱匿其內而犯
    之者。
二、毀越門扇、牆垣或其他安全設備而犯之者。
三、攜帶兇器而犯之者。
四、結夥三人以上而犯之者。
五、乘火災、水災或其他災害之際而犯之者。
六、在車站或埠頭而犯之者。
前項之未遂犯罰之。
附表：
┌──┬───────┬──────────┬─────────┐
│編號│     時間     │竊取方式及竊得之物  │罪名及刑度        │
├──┼───────┼──────────┼─────────┤
│1   │99年4月初某日 │以自備破壞工具及油  │犯攜帶兇器踰越牆垣│
│    │凌晨2時許     │壓剪竊取電纜線約3   │竊盜罪，累犯，處有│
│    │              │、4捆得逞。         │期徒刑柒月，扣案之│
│    │              │                    │油壓剪、自製破壞工│
│    │              │                    │具各壹支均沒收。  │
├──┼───────┼──────────┼─────────┤
│2   │99年4月底某日 │以自備破壞工具及油  │犯攜帶兇器踰越牆垣│
│    │凌晨2、3時許  │壓剪竊取電纜線約3   │竊盜罪，累犯，處有│
│    │              │、4捆得逞。         │期徒刑柒月，扣案之│
│    │              │                    │油壓剪、自製破壞工│
│    │              │                    │具各壹支均沒收。  │
├──┼───────┼──────────┼─────────┤
│3   │99年5月間某日 │攜帶自備破壞工具及  │犯攜帶兇器逾越牆垣│
│    │凌晨2、3時許  │油壓剪翻越牆垣入內  │竊盜未遂罪，累犯，│
│    │              │搜尋財物後，因自覺行│處有期徒刑肆月，扣│
│    │              │為不當而己意中止行竊│案之油壓剪、自製破│
│    │              │。                  │壞工具各壹支均沒收│
│    │              │                    │。                │
├──┼───────┼──────────┼─────────┤
│4   │99年6月間某日 │攜帶自備破壞工具及  │犯攜帶兇器踰越牆垣│
│    │凌晨2、3時許  │油壓剪翻越牆垣入內  │竊盜未遂罪，累犯，│
│    │              │搜尋財物後，因自覺行│處有期徒刑肆月，扣│
│    │              │為不當而己意中止行竊│案之油壓剪、自製破│
│    │              │。                  │壞工具各壹支均沒收│
│    │              │                    │。                │
├──┼───────┼──────────┼─────────┤
│5   │99年7月間某日 │攜帶自備破壞工具及  │犯攜帶兇器踰越牆垣│
│    │凌晨2、3時許  │油壓剪翻越牆垣入內  │竊盜未遂罪，累犯，│
│    │              │搜尋財物後，因自覺行│處有期徒刑肆月，扣│
│    │              │為不當而己意中止行竊│案之油壓剪、自製破│
│    │              │。                  │壞工具各壹支均沒收│
│    │              │                    │。                │
├──┼───────┼──────────┼─────────┤
│6   │99年9月17日凌 │以自備破壞工具及油  │犯攜帶兇器踰越牆垣│
│    │晨3時許       │壓剪竊取電纜線約3   │竊盜罪，累犯，處有│
│    │              │、4捆得逞。         │期徒刑柒月，扣案之│
│    │              │                    │油壓剪、自製破壞工│
│    │              │                    │具各壹支均沒收。  │
└──┴───────┴──────────┴─────────┘